臺灣屏東地方法院刑事判決　　　　　　　 96年度易字第791號
公　訴　人　臺灣屏東地方法院檢察署檢察官
被　　　告　甲○○
上列被告因違反毒品危害防制條例案件，經檢察官聲請以簡易判
決處刑（96年度毒偵字第1538號），因本院認為不宜以簡易判決
處刑，改依通常程序審理（96年度簡字第269 號），茲因被告就
被訴事實為有罪之陳述，經告知簡式審判程序意旨，並聽取公訴
人及被告之意見後，本院裁定依簡式審判程序審理，判決如下：
    主  文
甲○○施用第二級毒品，累犯，處有期徒刑拾月。
    事  實
一、甲○○前因犯侵入住居罪，經本院93年度簡字第739 號判處
    有期徒刑4 月（聲請簡易判決處刑書誤載為3 月）確定，於
    民國93年7 月29日入監，並與另犯竊盜罪經本院上開同一判
    決判處罰金銀元2,000 元確定而易服勞役部分，接續執行至
    93年12月5 日期滿出監而執行完畢。
二、又其前因施用毒品案件，經臺灣高雄地方法院96年度毒聲字
    第467 號裁定令入勒戒處所施予觀察、勒戒，於96年4 月30
    日入所，96年6 月14日因無繼續施用毒品傾向出所執行完畢
    。
三、詎其經前開有期徒刑及觀察、勒戒執行完畢後，仍不知悔悟
    ，5 年內復基於施用第二級毒品之犯意，於96年7 月4 日下
    午3 時至4 時間某時，在其位於屏東縣東港鎮○○里○○路
    6 號之住所內，以置入燈泡（查獲前已經丟棄滅失）內燒烤
    以吸用其所生煙霧之方式，施用第二級毒品甲基安非他命1
    次，嗣於96年7 月5 日凌晨0 時20分許，因另案涉犯竊盜罪
    而為警在其上址住所查獲，經採尿送驗呈甲基安非他命陽性
    反應。
四、案經屏東縣警察局東港分局報告臺灣屏東地方法院檢察署檢
    察官偵查聲請以簡易判決處刑。
    理  由
一、前揭犯罪事實，業據被告甲○○於本院審理時自白不諱，其
    查獲時經採尿送正修科技大學超微量研究科技中心以氣相層
    析質譜儀法（GC／MS）檢驗結果，呈甲基安非他命陽性反應
    ，有該中心96年7 月19日，編號R00-0000-000號檢驗報告附
    卷可參，乃鑑定機關本於專業知識及以精密儀器測試後所得
    之結論，自可憑信。被告甲○○自白施用甲基安非他命，堪
    信與事實相符。
二、被告甲○○前因施用毒品案件，經臺灣高雄地方法院96年度
    毒聲字第467 號裁定令入勒戒處所施予觀察、勒戒，於96
    年4 月30日入所，96年6 月14日因無繼續施用毒品傾向出所
    執行完畢，有臺灣高等法院被告前案紀錄表、臺灣屏東地方
    法院檢察署刑案資料查註紀錄表、全國施用毒品案件紀錄表
    、受觀察勒戒人毒品及前科紀錄簡列表各1 份在卷可按，其
    經觀察、勒戒執行完畢後5 年內再犯本件施用第二級毒品之
    犯罪事證已臻明確，應依法論科。
三、按甲基安非他命為毒品危害防制條例第2 條第2 項第2 款規
    定之第二級毒品，除法律另有規定者外，不得持有、施用。
    核被告甲○○所為，係犯毒品危害防制條例第10條第2 項之
    施用第二級毒品罪。其因施用而持有甲基安非他命之低度行
    為，為施用之高度行為所吸收，不另論罪。又其前因犯侵入
    住居罪，經本院93年度簡字第739 號判處有期徒刑4 月確定
    ，於93年7 月29日入監，並與另犯竊盜罪經本院上開同一判
    決判處罰金銀元2,000 元確定而易服勞役部分，接續執行至
    93年12月5 日期滿出監而執行完畢，有臺灣高等法院被告前
    案紀錄表及臺灣屏東地方法院檢察署刑案資料查註紀錄表各
    1 份在卷可按，乃受徒刑之執行完畢，5 年以內因故意而再
    犯本件有期徒刑以上之罪，應依累犯之規定，加重其刑。
四、爰審酌被告甲○○之年齡、品行、智識能力、犯罪手段、對
    於法益所生侵害之程度，其為68年8 月3 日出生、受有國中
    畢業教育程度、業工之人，有警詢年籍等資料在卷可參，本
    件犯罪時年28歲，正值青壯，竟不知進取，前因施用毒品經
    法院裁定送觀察、勒戒，甫於96年6 月14日執行完畢，不數
    日即再犯本件施用毒品犯行，目無法紀，顯係慣於施用毒品
    成習，茲就其施用毒品之犯罪類型，雖實務上有認為僅屬自
    殘行為，並未涉侵害他人法益者，惟姑不論此見與我國現行
    刑事立法向不加罰於自殘，甚或自殺者，卻始終明文處罰施
    用毒品之行為，其法定刑猶相當，或更甚（如施用第一級毒
    品罪）於刑法中關於故意「傷害他人」規定罪責所表彰之規
    範體系價值觀念相左，蓋民主法治國家之所異於獨裁、集權
    社會，其國家政策、社會發展，均取決於以全體公民個人意
    志累積形成之群體意志，凡公民不分性別、學歷、職業、貧
    富、愚智，任由鴻儒碩彥至販夫走卒，其個人意志之表現就
    群體意志決定之形成，均屬等值，直接影響國家、社會整體
    之命運，至關重要，則個人基於自主、健全意思所表現之公
    民意志，不分良窳，均應尊重，然若有藉不正手段影響他人
    或自陷個人健全自主意志不能正常形成、表現者，不僅直接
    侵蝕公民群體意志形成之基礎，迫令其他自重慎行大眾均須
    承受建立在該不健全基礎形成之公共政策、社會生活品質之
    結果，對於國家、社會法益及人民全體利益，猶已構成危害
    ，是如投票受賄罪所規範者，即在禁止公民匯集個人自主意
    志以形成群體意志之過程受不當影響及控制，即為適例。今
    毒品除可對個人身體健康造成有形傷害外，就人之身體及精
    神形成高度成癮性及依賴性，猶足以抑制個人表現其本於心
    性能力所為自主意志之決定，並進而造成群體意志表現遭不
    當扭曲之危險，直接影響國家、社會之發展，侵害至鉅，斷
    非僅止於個人健康之危害。又考量其施用毒品之方式、情節
    ，及其犯罪經查獲後，已知坦認犯行，態度尚可等一切情狀
    ，量處如主文所示之刑，以資儆懲。
五、未扣案供被告甲○○前揭施用毒品犯罪使用之燈炮1 只，既
    經其供承於查獲前已經丟棄而滅失，依現有卷證復不能證明
    其尚存在，爰不另為沒收之諭知，附此敘明。
據上論斷，應依刑事訴訟法第273 條之1 第1 項、第299 條第1
項前段，毒品危害防制條例第10條第2 項，刑法第11條前段、第
47條第1 項，判決如主文。
本案經檢察官許英輝到庭執行職務
中　　華　　民　　國　　96　　年　　10　　月　　31　　日
　　　　　　　　  　刑事第二庭　法　官　陳松檀
以上正本證明與原本無異。
如不服本判決應於收受本判決送達後十日內向本院提出上訴書狀
，其未敘述上訴理由者，並得於提起上訴後十日內向本院補提理
由書狀（均須按他造當事人之人數附繕本）「切勿逕送上級法院
」
中　　華　　民　　國　　96　　年　　10　　月　　31　　日
                                書記官  林祥玉
附錄本件判決引用之法條：
毒品危害防制條例第10條第2項
施用第二級毒品者，處3 年以下有期徒刑。
